【裁判字號】    98,易,622
【裁判日期】    981202
【裁判案由】    竊盜
【裁判全文】
臺灣基隆地方法院刑事判決               98年度易字第622號
公  訴  人  臺灣基隆地方法院檢察署檢察官
被      告  丙○○
上列被告因竊盜案件，經檢察官提起公訴（98年度偵字第407 號
），因被告於準備程序中為有罪之陳述，經改以簡式審判程序審
理，本院判決如下：
    主  文
丙○○攜帶兇器，於夜間侵入有人居住之建築物竊盜，累犯，處
有期徒刑玖月，扣案之一字起子壹支、鐵鎚壹支，均沒收。
    事  實
一、丙○○前因施用第二級毒品案件，經臺灣士林地方法院以94
    年度簡字第396 號簡易判決判處有期徒刑6 月確定；又因竊
    盜案件，經臺灣高等法院以94年度上易字第1935號判決判處
    有期徒刑2 年6 月確定，上揭2 案嗣經臺灣高等法院裁定應
    執行有期徒刑2 年8 月確定，而於民國96年7 月31日假釋出
    監，所餘刑期付保護管束，迄於96年11月30日假釋期滿，所
    餘有期徒刑未經撤銷假釋，以已執行完畢論。詎其竟意圖為
    自己不法之所有，於98年10月23日凌晨3 時許，持其所有客
    觀上足對人之生命、身體安全構成威脅而具有危險性，可資
    為兇器之一字起子、鐵鎚各1 支，前往臺北縣金山鄉○○村
    ○○路27 9巷4 號前，見該大樓大門未關，即於夜間侵入有
    人居住之該大樓內（侵入住宅部分未據告訴），並沿樓梯步
    行至地下一樓停車場後，持鐵槌打破乙○○停放於該處車牌
    號碼5739 -KL號自用小客車之右後車窗玻璃（毀損部分未據
    告訴），竊取車內之DVD 錄放影機1 台、CD片1 盒（內有40
    片）、零錢新臺幣6 百元左右、中國信託加油卡1 張得手。
    嗣經警循線查獲上情，並於丙○○住處扣得鐵槌、一字起子
    各1 支。
二、案經臺北縣政府警察局金山分局報告臺灣基隆地方法院檢察
    署檢察官偵查起訴。
    理  由
壹、程序方面
一、按最重本刑為3 年以下有期徒刑、拘役或專科罰金之罪，以
    及刑法第320 條、第321 條之竊盜罪，經第二審判決者，不
    得上訴於第三審法院，刑事訴訟法第376 條第1 款、第2 款
    定有明文。又除簡式審判程序、簡易程序及第376 條第1 款
    、第2 款所列之罪之案件外，第一審應行合議審判，刑事訴
    訟法第284 條之1 亦有明文。查本案被告係犯刑法第321 條
    第1 項第1 款、第3 款之加重竊盜罪，依上開規定得行獨任
    審判，合先敘明。
二、被告所犯非死刑、無期徒刑、最輕本刑為3 年以上有期徒刑
    之罪，或高等法院管轄第一審之案件，其於本院準備程序中
    ，就被訴事實為有罪之陳述，經告以簡式審判程序之旨，並
    聽取檢察官、被告之意見後，本院依刑事訴訟法第273 條之
    1第1項裁定以簡式審判程序進行審理，是本件之證據調查，
    依同法第273 條之2 規定，不受同法第159 條第1 項、第16
    1 條之2 、第161 條之3 、第163 條之1 及第164 條至第17
    0 條規定之限制，合先敘明。
貳、實體事項：
一、訊據被告對於上揭犯罪事實，業於警詢、偵查及本院審理時
    坦承不諱，並經證人即被害人乙○○於警詢中證述明確，並
    有贓物認領保管單及監視翻拍照片附卷可稽，復有鐵槌、一
    字起子各1 支扣案可資佐證，堪認被告之自白與事實相符，
    足以採信。
二、按刑法第321 條第1 項第3 款之攜帶兇器竊盜罪，其所稱「
    兇器」之種類並無限制，凡客觀上足對人之生命、身體、安
    全構成威脅，具有危險性之兇器均屬之（最高法院79年度臺
    上字第5253號判例要旨可資參照），扣案之鐵槌、一字起子
    各1 支，均為金屬材質，其中鐵鎚長35公分、一字起子長19
    公分，此有本院98年11月18日勘驗筆錄、卷附照片可佐，堪
    認在客觀上足以對人之生命、身體、安全構成威脅，具有相
    當之危險性，為刑法上所稱之兇器無誤。是核被告所為，係
    犯刑法第321 條第1 項第1 款、第3 款之攜帶兇器，於夜間
    侵入有人居住之建築物竊盜罪。又被告有如事實欄所載之犯
    罪科刑及執行情形，此有臺灣高等法院被告前案紀錄表在卷
    可按，其係於受有期徒刑之執行完畢後，5 年內故意再犯本
    件有期徒刑以上之罪，為累犯，應依刑法第47條第1 項之規
    定，加重其刑。爰審酌被告素行不佳，且前有竊盜前科（有
    臺灣高等法院被告前案紀錄表在卷足稽），不思正途營生，
    竟期不勞而獲、所得之不法利益、暨其犯罪後坦承犯行，態
    度尚佳暨檢察官對被告求處有期徒刑9 月妥適等一切情狀，
    量處如主文所示之刑。扣案之鐵槌、一字起子各1 支，為被
    告所有，且供本件竊盜之用，業據被告於本院審理時供承在
    卷，爰依刑法第38條第1 項第2 款規定諭知沒收。
據上論斷，應依刑事訴訟法第284 條之1 、第273 條之1 第1 項
、第299 條第1 項前段，刑法第321 條第1 項第1 款、第3 款、
第47條第1 項、第38條第1 項第2 款，判決如主文。
本案經檢察官甲○○到庭執行職務。
中    華    民    國    98    年    12    月    2     日
                  刑事第二庭法  官  黃梅淑
以上正本證明與原本無異。
如不服本判決應於收受本判決後10日內向本院提出上訴書狀，其
未敘述上訴理由者，並得於提起上訴後10日內向本院補提理由書
狀（均須按他造當事人之人數附繕本。）「切勿逕送上級法院」
中    華    民    國    98    年    12    月    2     日
                            書記官  盧鏡合
附錄論罪法條：
中華民國刑法第321條
（加重竊盜罪）
犯竊盜罪而有左列情形之一者，處6月以上、5年以下有期徒刑：
一  於夜間侵入住宅或有人居住之建築物、船艦或隱匿其內而犯
    之者。
二  毀越門扇、牆垣或其他安全設備而犯之者。
三  攜帶兇器而犯之者。
四  結夥三人以上而犯之者。
五  乘火災、水災或其他災害之際而犯之者。
六  在車站或埠頭而犯之者。
前項之未遂犯罰之。


司法院資訊處製作；財團法人民間司法改革基金會備份。
